【裁判字號】    91,易,660
【裁判日期】    920116
【裁判案由】    傷害
【裁判全文】
臺灣嘉義地方法院刑事判決                          九十一年度易字第六六號
    公  訴  人  臺灣嘉義地方法院檢察署檢察官
    被      告  甲○○  女  三.
右列被告因傷害案件，經檢察官提起公訴（九十一年度偵字第三六七二號），本院判
決如左：
    主  文
甲○○傷害人之身體，處拘役貳拾日，如易科罰金，以參佰元折算壹日。
    事  實
一、甲○○積欠乙○○○檳榔款新臺幣十五萬元，民國九十一年三月二日晚間，乙○○○攜帶清酒二瓶至甲○○位於嘉義縣中埔鄉澐水村一二鄰二八號住處討債，乙○○○不滿甲○○之夫沈宗政告知無法償付欠款而與沈宗政發生詛齬，憤而將酒
    瓶摔破，甲○○聞聲走出而與乙○○○發生爭吵，進而基於傷害之犯意，與乙○○○發生拉扯，致乙○○○受有頭部及四肢多處挫傷瘀腫之傷害。
二、案經乙○○○訴由嘉義縣警察局中埔分局報請臺灣嘉義地方法院檢察署檢察官偵
    查起訴。
    理  由
一、訊據被告甲○○矢口否認有何傷害之犯行，辯稱：我只是輕輕了拉呂碧蓮到旁邊
    談，我沒有造成呂碧蓮之傷害云云。經查：
    （一）告訴人乙○○○於警訊時指述稱：「是我們販賣檳榔菁仔給甲○○及沈宗
          政倆夫妻，因而他們欠我們新臺幣拾伍萬元，於是我丈夫丙○○於九十一
          年三月二日二十三時左右前往嘉義縣中埔鄉沄水村一二鄰二八號甲○○住
          宅討取債務不成，沈宗政即與我發生口角：：甲○○從屋內跑出來，徒手
          推我、並拉我頭髮毆打我，使我頭部及四肢多處挫傷瘀腫：：」核與證人
          丙○○於警訊時證稱：「我太太乙○○○與甲○○之夫沈宗政因交易檳榔
          菁仔的債務之故而發生口角，甲○○就從屋內跑出來直推我太太乙○○○
          ，並且徒手毆傷我太太乙○○○頭部及四肢受傷：：」相符，且有與彼等
          陳述相符之診斷證明書一紙附卷可參，足佐告訴人指述應為真實。
    （二）證人即被告之夫沈宗政於警訊時證稱：「案發過程是九十一年三月二日二
          十三時左右，乙○○○及丙○○二人，帶著二瓶清酒要來與我共飲，並且
          要向我追討欠他們的新臺幣拾伍萬元，是昔日我向他們購買檳榔菁仔的債
          務，我向他們二人說，因近日沒錢，無法償還，乙○○○即將她帶來二瓶
          清酒丟向我的身體：：酒瓶落地，碎了滿地，我就叫我的兒子沈修鋒報警
          ，我太太甲○○聽到酒瓶破碎聲，即從屋內跑出來，即與乙○○○拉扯：
          ：」證人即沈宗政之友林奕輝於警訊時亦證稱：「約二十三時，丙○○及
          乙○○○即駕車來到沈宗政家中，乙○○○提著二瓶清酒說要請我及沈宗
          政喝酒：：上完廁所，我就發現乙○○○將帶來的二瓶清酒摔於地面，滿
          地的碎玻璃，沈宗政之妻甲○○就從屋內跑出來詢問乙○○○摔瓶子是摔
          什麼意思，乙○○○也回應甲○○：：乙○○○即與甲○○發生拉扯：：
          」復參酌被告甲○○於警訊中自白稱：「於九十一年三月二日二十三時左
          右在中埔鄉沄水村一二鄰三八號自宅內有與她拉拉扯扯：：」，被告於本
          院調查時改稱僅輕輕將告訴人乙○○○拉至旁邊談等語，顯屬卸責之詞，
          不足採信，綜上所述，本案事證明確，被告犯行堪以認定。
二、核被告甲○○所為，係犯刑法第二百七十七條第一項之傷害罪。爰審酌被告並無
    何前科紀錄、品行、素行堪稱良好、犯罪動機乃因告訴人於被告住處將酒瓶擲破
    四濺心生氣憤而與被告扭打，告訴人亦自承有拉扯被告頭髮、對告訴人所生危害
    及犯罪後否認犯行且未與被害人和解等一切情狀，量處如主文所示之刑並諭知易
    科罰金之折算標準，以資懲儆。
據上論斷，應依刑事訴訟法第二百九十九條第一項前段，刑法第二百七十七條第一項
、第四十一條第一項前段，罰金罰鍰提高標準條例第一條前段、第二條，判決如主文
。
本案經檢察官黃正雄到庭執行職務
中      華      民      國     九十二    年      一      月     十六    日
                                      臺灣嘉義地方法院刑事第三庭
                                          法  官   康  存  真
右正本證明與原本無異。
如不服本判決，應於判決送達後十日內，向本院提出上訴狀。
中      華      民      國     九十二    年      一      月     十六    日
                                          書記官   林  美  芳


司法院資訊處製作；財團法人民間司法改革基金會備份。
